臺灣屏東地方法院刑事判決　　　　　　　　　　　　九十一年度交訴字第二○二號
　　公　訴　人　臺灣屏東地方法院檢察署檢察官
　　被　　　告　甲○○
右列被告因公共危險案件，經檢察官提起公訴（九十一年度偵字第五六五二號），本
院判決如左：
    主  文
甲○○駕駛動力交通工具肇事，致人受傷而逃逸，處有期徒刑捌月，緩刑年。
    事  實
一、甲○○於民國九十一年九月二十四日十八時三十分許，無照騎乘車牌ＰＬＶ─４
    ６６號重型機車，沿屏東縣屏東市○○路由東向西行駛，途經該路與建南路口，
    因違規闖紅燈左轉，而與乙○○所騎乘，沿建南路由南向北直行之ＰＪＯ─８６
    ９重型機車發生擦撞，致乙○○人車倒地，左、右上肢及右前腿挫擦傷（傷害部
    份未據告訴）。甲○○肇事後，竟未救護受傷之乙○○，反騎車加速逃離現場，
    幸經路人記下車號並告知乙○○，才報警循線查獲。
二、案經屏東縣警察局屏東分局移送臺灣屏東地方法院檢察署檢察官偵查起訴。
    理  由
一、訊之被告甲○○雖否認有肇事逃逸犯行，辯稱：我有問乙○○，他說沒關係，才
    離開現場，沒有逃逸云云；惟查，右揭事實，已據被害人乙○○於警訊中指述明
    確，乙○○因本件車禍，左、右上肢及右前腿受傷等情，並有驗傷診斷書一紙可
    稽，參酌被告於警訊中自承：我有看到葉某並未受傷（事實上有受傷），就馬上
    騎車離去，且未作救護動作，的確想脫卸責任等語，足認其在本院審理中之辯解
    ，並非實在，難以採信；此外，復有道路交通事故調查報告表、屏東縣警察局交
    通隊車禍現場處理報告、交通隊員劉俊龍調查報告、屏東分局案件紀錄表、屏東
    縣警察局重大交通事故紀錄單及現場照片在卷足憑，事證明確，被告犯行堪以認
    定。
二、核被告所為，係犯刑法第一百八十五條之四之肇事逃逸罪。審酌被告無照駕駛機
    車，闖紅燈肇禍致人受傷，影響交通安全甚鉅，於本院審理中又否認犯行，態度
    不佳，惟事後已與被害人達成和解，賠償損害，有和解書一紙附卷可稽等一切情
    狀，量處如主文所示之刑。另查，被告前未曾受有期徒刑以上刑之宣告，有台灣
    高等法院被告全國前案紀錄表及台灣屏東地方法院檢察署刑案資料查註紀錄表各
    一紙在卷可參，經此科刑教訓後，當知所警惕，應無再犯之虞，本院認其所受宣
    告之刑，以暫不執行為適當，併予宣告緩刑三年，以啟自新。
據上論斷，應依刑事訴訟法第二百九十九條第一項前段，刑法第一百八十五條之四、
第七十四條第一款判決如主文。
中      華      民      國      九十一    年    十二    月      五      日
                                      臺灣屏東地方法院刑事第四庭
                                          法  官  楊清安
右正本證明與原本無異。
如不服本判決應於收受本判決送達後十日內向本院提出上訴書狀，其未敘述上訴理由
者，並得於提起上訴後十日內向本院補提理由書狀（均須按他造當事人之人數附繕本
 ）「切勿逕送上級法院」
                                          書記官  張儷薾
中      華      民      國      九十一    年    十二    月      五      日
附錄本判決論罪之法條：
刑法第一百八十五條之四
駕駛動力交通工具肇事，致人死傷而逃逸者，處六月以上五年以下有期徒刑。
